臺灣板橋地方法院刑事判決　　　　　　　 94年度訴字第518號
公　訴　人　臺灣板橋地方法院檢察署檢察官
被　　　告　丁○○
指定辯護人　楊嘉馹律師
上列被告因違反毒品危害防制條例案件，經檢察官提起公訴（93
年度核退偵字第779號），本院判決如下：
    主  文
丁○○連續販賣第三級毒品，處有期徒刑陸年。扣案之愷他命分
裝罐拾陸個沒收；犯罪所得財物新臺幣壹萬伍仟柒佰元沒收之，
如全部或一部不能沒收時，以其財產抵償之。
    事  實
一、丁○○明知愷他命業經政府依毒品危害防制條例公告列為第
    三級毒品，不得販賣，竟基於販賣第三級毒品愷他命之概括
    犯意，自民國93年7 月某日起至同年8 月27日止，在其位於
    臺北縣三重市○○路○ 段190 號7 樓之1 之住處及臺北市○○○路上之「DJ舞廳」等處，以每小罐約淨重0.8 公克，新
    臺幣（下同）九百元至一千一百元不等之價格，連續販賣第
    三級毒品愷他命予甲○○六次（以九百元代價販賣四次、一
    千一百元代價販賣二次）、乙○○一次、丙○○三次、戊○○四次、賴虹諭（原名：庚○○）一次（以上均以一千一百
    元代價販賣），總計販毒所得共一萬五千七百元。迄於93年
    8 月27日下午1 時30分許，在上址住處為警查獲，並扣得其
    所有供販賣第三級毒品愷他命所用之分裝罐十六個，另查扣
    被告所有與本件無關之第二級毒品MDMA一顆、第四級毒品一
    粒眠三百七十顆、非供本件販賣毒品所用之電子秤一臺、帳
    冊二本、施用愷他命用之鼻管一支、盤子一個。
二、案經臺北市政府警察局報請臺灣板橋地方法院檢察署檢察官
    偵查起訴。
    理  由
一、訊據被告丁○○固坦承上揭扣案物均係警方在其住處所查扣
    之事實，惟矢口否認有何販賣第三級毒品愷他命之犯行，辯
    稱：伊並無販賣毒品愷他命，不知道甲○○等人為何會指伊
    販毒，警方在其住處查扣的東西均非伊所有云云。然查，上
    揭犯罪事實，業據證人甲○○、乙○○、丙○○、戊○○、
    賴虹諭於本院審理時均已結證綦詳，其中：(一)證人甲○○證
    稱：為警察查獲當時伊等已施用愷他命完畢，而施用的愷他
    命是自被告房內取出，是要給錢的，伊負擔九百至一千元，
    伊之前也有在被告住處跟被告買過四、五次，買九百元的有
    三次，一千一百元的有二次，扣案之白色小罐子就是被告賣
    伊等愷他命用的罐子等語（見本院94年5 月9日 審判筆錄第
    4 至7 頁）。(二)證人乙○○證稱：伊於93年8 月27日下午1
    時30分在被告住處為警查獲，當日是去該處施用毒品搖頭丸
    、愷他命，搖頭丸是在舞廳跟人買的，愷他命是跟被告買的
    ，是伊等給被告錢，被告就從房間拿出來，將每個人施用的
    毒品愷他命倒出來，並向伊等每人收一千一百元，伊以前並
    沒向被告買過毒品等語（見同上審判筆錄第8 、9 頁）。(三)
    證人丙○○證稱：伊於93年8 月27日下午1 時30分許在被告
    住處為警查獲，當時是到那邊聊天、施用毒品愷他命，愷他
    命是向被告以一千一百元買的，伊在為警查獲的前一個星期
    ，也有在舞廳及被告住處跟被告買過二次，每次都是一小罐
    愷他命一千一百元購得等語（見同上審判筆錄第10至12頁）
    。(四)證人戊○○證稱：伊於93年8 月27日下午1 時30分許在
    被告住處為警查獲，當天是在該處施用毒品愷他命，愷他命
    是向被告買的，是被告由房間內拿出來的，以前因朋友介紹
    也有在被告住處跟被告買過毒品愷他命三次，該三次都是為
    了供自己施用，是分次各買一罐，價錢都是一千一百元等語
    （見同上審判筆錄第14至16頁）。(五)證人賴虹諭證稱：伊於
    93 年8月27日下午1 時30分許在被告住處為警查獲，警察到
    場前伊等在該處施用毒品愷他命，愷他命是向被告買的，價
    格是一小罐一千一百元，由被告從房間內拿出來的，伊只跟
    被告買這一次毒品等語（見同上審判筆錄第17至19頁）。茲
    自各證人之證詞內容參互以觀，均已明確證述向被告購買毒
    品愷他命施用之事實，是被告連續販賣毒品愷他命之犯行，
    至為灼然。再者，被告多次販賣毒品愷他命予甲○○等人施
    用，除甲○○或有以九百元至一千一百元不等之價格買受外
    ，其餘之人均係以每一小罐一千一百元的代價購買，其中每
    人向被告買得愷他命之次數為：甲○○六次（九百元四次、
    一千一百元二次）、乙○○一次、丙○○三次、戊○○四次
    、賴虹諭一次，是被告販賣毒品愷他命之所得總計有一萬五
    千七百元，亦可認定。被告雖另以其只是幫友人聯絡購買毒
    品愷他命施用，故現場並未查扣愷他命存貨云云置辯，惟參
    諸上述各證人均已證陳向被告購買愷他命之事實明確，更指
    證被告是自其房間內取出等情，核與被告所辯情詞迥異，倘
    無其他事證足資認定諸多證人所述均屬不實，尚難逕自捨而
    不採，遽為有利被告事之認定。此外，復有被告用以裝盛毒
    品愷他命販賣他人所用之分裝罐十六個扣案可證。綜上，足
    認被告上開所辯，顯係圖卸飾詞，殊無可採，犯行洵堪認定
    。
二、查愷他命係毒品危害防制條例第2 條所稱之第三級毒品。核
    被告所為，係犯毒品危害防制條例第4 條第3 項之販賣第三
    級毒品罪。被告先後多次販賣愷他命之犯行，時間緊密，犯
    罪構成要件相同，顯係基於概括犯意為之，為連續犯，依刑
    法第56條規定，以一罪論，並加重其刑。爰審酌被告販賣第
    三級毒品，使人沉迷於毒癮，無法自拔，輕則戕害身心，重
    則引發更多各種犯罪，實為多種犯罪之源頭，對社會國家之
    傷害頗深，且被告等犯罪所得非微，及犯罪後之態度等一切
    情狀，量處如主文所示之刑，以示懲儆。
三、扣案之愷他命分裝罐十六個，係供被告犯罪所用之物，且為
    被告所有，有證人甲○○結證在卷，應依毒品危害防制條例
    第19條第1 項之規定宣告沒收；又被告販賣第三級毒品愷他
    命所得共一萬五千七百元，係因犯罪所得財物，應依毒品危
    害防制條例第19條第1 項之規定，併予宣告沒收，如全部或
    一部不能沒收時，以其財產抵償之。至於扣案之第二級毒品
    MDMA一顆、第四級毒品一粒眠三百七十顆、電子秤一臺、帳
    冊二本、施用愷他命用之鼻管一支、盤子一個，雖均為被告
    所持有之物，惟尚難認與本件被告販賣第三級毒品愷他命予
    甲○○等人施用之犯行具有直接關連性，爰不併予宣告沒收
    ，附此敘明。
四、公訴意旨另以被告尚涉有於上揭時、地，販賣第三級毒品愷
    他命予己○○之罪嫌云云，惟查被告始終堅詞否認此部分之
    犯行，而公訴人惟一所據之證人己○○，除於警詢時之證述
    外，嗣於偵查、審理時業經傳、拘無著，無從命其具結，更
    遑論藉交互詰問程序以發現是否有與審判中所述不符之情事
    ；而單就其於警詢中所述部分，又未經證明具有可信之特別
    情況，依刑事訴訟法第159 條之2 、第159 條之3 之規定，
    不能認有證據能力。此外，復查無其他積極證據足資認定被
    告有販賣毒品愷他命予己○○之犯行，此部分不能證明被告
    犯罪，原應為無罪之諭知，然檢察官認此部分與前開有罪部
    分有裁判上一罪關係，爰不另為無罪之諭知，併此說明。
據上論斷，應依刑事訴訟法第299 條第1 項前段，毒品危害防制
條例第4 條第3 項、第19條第1 項，刑法第11條前段、第56條，
判決如主文。
本案經檢察官鄧媛到庭執行職務
中　　華　　民　　國　　94　　年　　6 　　月　　14　　日
                  刑事第六庭    審判長法　官  王敏慧
                                      法  官  絲鈺雲
                                      法  官  張江澤
以上正本證明與原本無異。
如不服本判決，應於送達後10日內，向本院提出上訴狀。
                                      書記官　林怡秀
中　　華　　民　　國　　94　　年　　6 　　月　　14　　日
附錄本案論罪科刑法條全文：
毒品危害防制條例第4條
製造、運輸、販賣第一級毒品者，處死刑或無期徒刑；處無期徒
刑者，得併科新臺幣一千萬元以下罰金。
製造、運輸、販賣第二級毒品者，處無期徒刑或七年以上有期徒
刑，得併科新臺幣七百萬元以下罰金。
製造、運輸、販賣第三級毒品者，處五年以上有期徒刑，得併科
新臺幣五百萬元以下罰金。
製造、運輸、販賣第四級毒品者，處三年以上十年以下有期徒刑
，得併科新臺幣三百萬元以下罰金。
製造、運輸、販賣專供製造或施用毒品之器具者，處一年以上七
年以下有期徒刑，得併科新臺幣一百萬元以下罰金。
前五項之未遂犯罰之。
